臺灣臺北地方法院刑事判決　　　　　　　96年度易緝字第10號
公　訴　人　臺灣臺北地方法院檢察署檢察官
被　　　告　甲○○
　　　　　　　　　　　棟
上列被告因竊盜等案件，經檢察官聲請簡易判決處刑（89年度偵
字第2856號），本院受理後（89年度北簡字第861號）認不宜逕
以簡易判決處刑，改依通常程序審理，被告於準備程序中為有罪
陳述，經本院合議庭裁定改依簡式審判程序進行審理，並判決如
下：
    主  文
甲○○竊盜，處拘役伍拾日，如易科罰金，以參佰元折算壹日。
緩刑貳年。
    事  實
一、甲○○因曾向其同事乙○○借款，而知悉其提款卡之密碼資
    料。嗣於民國88年間某日再度向乙○○借款無著，竟基於意
    圖為自己不法之所有之概括犯意，先於民國88年12月24日，
    在臺北市○○○路太平洋百貨公司地下一樓煲仔飯專櫃，徒
    手竊取乙○○所有之合作金庫提款卡1枚。得手後，於當日
    即未經乙○○之同意，先持該提款卡至台北市○○○路之第
    一商業銀所設置之自動櫃員機，以鍵入其先前所知之密碼之
    不正方法，自該自動付款設備分別提領乙○○之存款新臺幣
    （下同）3000元、2萬元、1萬元得手。其後再於27日以同樣
    方法提領5000元得逞。計其先後4次共提領乙○○之存款2萬
    8000元。嗣因乙○○（聲請簡易判決處刑書誤載為甲○○，
    茲更正之）發覺存款餘款有異，乃循線查悉上情。
二、案經乙○○訴由臺灣臺北地方法院檢察署檢察官偵查後聲請
    簡易判決處刑。
    理  由
壹、程序事項：
    本件被告甲○○所犯係死刑、無期徒刑、最輕本刑為3年以
    上有期徒刑以外之罪，被告於本院行準備程序中就被訴事實
    為有罪之陳述，經法官告知簡式審判程序之旨，並聽取公訴
    人、被告之意見後，本院認為適宜由受命法官獨任進行簡式
    審判程序，而依刑事訴訟法第273條之1第1項規定，裁定改
    用簡式審判程序。
貳、實體事項：
一、上揭犯罪事實，業據被告甲○○於本院審理時坦承不諱，核
    與證人即告訴人乙○○於偵查中之證詞相符，並有告訴人乙
    ○○之合作金庫0000000000000號活期儲蓄存款存摺影本在
    卷可稽（參偵卷第4、5頁）。足認被告前開出於任意性所為
    之自白核與事實相符，而可採信。從而，本件被告之竊盜及
    以不正方法利用自動付款設備取得他人存款等犯行，均事證
    明確，洵堪認定。
二、論罪科刑理由：
  (一)被告行為後，刑法於94年1月7日修正，於94年2月2日公布，
    並於95年7月1日施行。按行為後法律有變更者，適用行為時
    之法律，但行為後之法律有利於行為人者，適用最有利於行
    為人之法律，現行刑法第二條第一項訂有明文。又本次刑法
    修正之比較新舊法，應就罪刑有關之共犯、未遂犯、想像競
    合犯、牽連犯、連續犯、結合犯，以及累犯加重、自首減輕
    暨其他法定加減原因（如身分加減）與加減例等一切情形，
    綜其全部罪刑之結果而為比較（最高法院95年 5月23日著有
    95年度第8 刑庭會議決議可資參照。）合先敘明。經查：
  (1)本件被告行為時之刑法第33條第5款規定：罰金為1元以上。
    而95年7月1日公布施行之刑法第33條第5款規定：罰金為新
    臺幣1千元以上。比較新、舊法之結果，被告行為時之舊法
    對其較為有利。
  (2)被告行為後，刑法第55段之牽連犯規定亦經刪除。是於新法
    修正施行後，被告所為之竊盜與以不正方法利用自動付款設
    備取得他人存款之犯行，即須分論併罰。比較新、舊法之規
    定，修正前之規定對於被告較為有利。
  (3)被告行為後，刑法第56條連續犯之規定，業已經刪除，此刪
    除雖非犯罪構成要件之變更，但顯已影響行為人刑罰之法律
    效果，自屬法律有變更，是自應依新法第2條第1項規定，比
    較新、舊法何者對被告有利。經比較新、舊法結果，被告行
    為時法律即舊法對其較為有利。
  (4)綜合上述各條文修正前、後之比較，揆諸前揭最高法院決議
    及修正後刑法第2條第1項前段、後段規定之「從舊、從輕」
    原則，自應適用被告行為時之法律，即修正前刑法之相關規
    定，予以論處。
  (二)核被告所為，係犯修正前刑法第320條第1項普通竊盜及同法
    第339條之2第1項以不正利用自動付款設備取得他人財物罪
    。被告先後4次以不正利用自動付款設備取得他人財物之犯
    行，時間緊接，手法相同，所為係構成要件相同之罪名，顯
    係基於概括犯意反覆為之，均為連續犯，應依修正前刑法第
    56條規定，以一罪論，並加重其刑。又被告所犯上開竊盜及
    連續以不正利用自動付款設備罪取得他人財物2罪間，有方
    法目的之牽連關係，併依修正前刑法第55條規定，從一重之
    竊盜罪處斷。
  (三)爰審酌被告為個人之須求，不思自力賺取，竟以上開方式，
    滿足個人所須，其本件共領得2萬8000元之現金，惟念其犯
    後坦承犯行，並已與告訴人乙○○達成和解，賠償告訴人2
    萬3000元，此有公訴人於96年2月12日所具之補充理由書暨
    所附之撤回告訴狀在卷可稽，其犯後態度尚稱良好等一切情
    狀，本院認公訴人具體求處拘役50日，尚屬適當，依公訴人
    之求刑範圍量處如主文所示之刑。又被告行為後，刑法第41
    條關於易科罰金之規定，經分別於90年1月10日及於上開期
    日二次修正。被告行為時刑法41條原規定為: 犯最重本刑為
    3年以下有期徒刑以下之刑之罪，而受6月以下有期徒刑或拘
    役之宣告，因身體、教育、職業或家庭之關係，執行顯有困
    難者，得以1元以上3元以下折算1日，易科罰金。於90年1月
    10日修正公布之刑法第41條第1項前段關於易科罰金之規定
    為:犯最重本刑為5年以下有期徒刑以下之刑之罪，而受6個
    月以下有期徒刑或拘役之宣告，因身體、教育、職業、家庭
    之關係或其他正當事由，執行顯有困難者，得以1元以上3元
    以下折算1日，易科罰金。參酌修正前罰金罰鍰提高標準條
    例第2條規定，就其原定數額提高為100倍折算1日，則被告
    行為時之易科罰金折算標準，應以銀元300元折算1日，經折
    算為新臺幣後，應以新臺幣900元折算為1日。而於95年2月2
    日公布，於同年7月1日施行之刑法第41條前段規定為：犯最
    重本刑為5年以下有期徒刑以下之刑之罪，而受6個月以下有
    期徒刑或拘役之宣告者，得以新臺幣1千元、2千元或3千元
    折算1日，易科罰金。是比較修正前、後之易科罰金折算標
    準，以90年1月10日修正之刑法第41條第1項前段規定，較有
    利於被告。爰併依90年1月10日修正公布之刑法第41條第1項
    前段、修正前罰金罰金提高標準條例第2條等規定，諭知易
    科罰金之折算標準。
  (四)被告行為後，刑法第74條緩刑之規定於上開期日亦經一併修
    正。而犯罪在新法施行前，新法施行後緩刑之宣告，應適用
    新法第74條規定，此有最高法院之上開第8次刑事庭會議可
    資參照。本院審酌被告未曾受任何有期徒刑以上刑之宣告，
    此有臺灣高等法院被告前案紀錄表在卷可稽，其因一時失慮
    而罹本罪，經此偵、審之程序，當知所警惕，認其上開所受
    刑之宣告以暫不執行為適當，爰併依修正後刑法第74條第1
    項第1款規定宣告不附負擔之緩刑2年，用啟自新。
據上論斷，應依刑事訴訟法第452條、第273條之1第1項、第299
條第1項，刑法第2條第1項前段、94年2月2日修正公布前刑法第
56條、刑法第320條第1項、刑法第339條之2第1項、94年2月2日
修正公布前刑法第55條、90年1月10日修正公布之刑法第41條第1
項前段、刑法第74條第1項第1款，刑法施行法第1條之1，修正前
罰金罰鍰提高標準條例第2條，判決如主文。
本案經檢察官陳焜昇到庭執行職務。
中　　華　　民　　國　　96　　年　　2 　　月　　27　　日
  　　　　　　　　刑事第四庭  法　官  李桂英
上正本證明與原本無異。
如不服本判決，應於判決送達後10日內，向本院提出上訴狀。
　　　　　　　　　　　　　　　書記官　黃鈴容
中　　華　　民　　國　　96　　年　　2 　　月　　27　　日
附錄本案論罪科刑法條全文:
刑法第320條第1項：
意圖為自己或第三人不法之所有，而竊取他人之動產者，為竊盜
罪，處 5 年以下有期徒刑、拘役或 5 百元以下罰金。
刑法第339條之2第1項：
意圖為自己或第三人不法之所有，以不正方法由自動付款設備取
得他人之物者，處3年以下有期徒刑、拘役或1萬元以下罰金。
